# 有关汇算清缴后编制合并报表

提问人：xuzhenm 时间：2017-09-05 08:50:24
陈版，您好，如果子公司汇算清缴前的净利润和汇算清缴后的净利润不一样，那我母公司在编制年度合并报表时根据哪一个净利润来确认投资收益？

回答人：chenyiwei
请把你的问题的具体背景说清楚？特别是：汇算清缴产生差异的原因、汇算清缴的完成日期、母公司合并报表的批准报出日。

提问人：xuzhenm 时间：2017-09-05 19:11:40
例如，差异产生的原因为业务业务招待费，准则上列支了，但税法上有限额控制，合并报表的报出时间是 4 月 30 ，汇算清缴的日期是5 月 30

回答人：chenyiwei
由于税法对业务招待费税前列支的政策是明确的，没有进行纳税调整就是一项会计差错。在财务报表报出后发现差错的，如果差异影响重大，应及时更正，特别是上市公司或新三板挂牌公司，还应履行公告义务。